【裁判字號】    92,簡上,17
【裁判日期】    920507
【裁判案由】    違反家庭暴力防治法等
【裁判全文】
臺灣彰化地方法院刑事判決                          九十二年度簡上字第一七號
    上  訴  人
    即  被  告  乙○○
右列上訴人因違反家庭暴力防治法等案件，不服本院九十二年度彰簡字第二號九十二
年二月十四日第一審判決（聲請案號：九十一年度偵字第七六七四號），本院管轄第
二審合議庭判決如左︰
    主  文
上訴駁回。
乙○○緩刑貳年，緩刑期內付保護管束。
    事實及理由
一、本案經本院審理結果，認第一審判決認事用法及量刑均無不當，應予維持，並引
    用第一審判決書記載之事實、證據及理由（如附件）。
二、上訴人即被告乙○○坦承原審判決所認定其於右揭時地以手機電話留言方式騷擾
    告訴人甲○○而違反本院所發暫時保護令之犯行，核與告訴人甲○○指訴情節相
    符，並有本院九十一年度暫家護字第十二號民事暫時保護令、台灣高等法院台中
    分院九十二年度家護字第二一號民事裁定（附本院卷）可參，此部分事證已臻明
    確；被告對於原審所認定之傷害犯行則矢口否認，辯稱：伊妻甲○○長期患有憂
    鬱症及社交畏懼症，時有自戕行為，當天伊在家中煮飯後叫甲○○下樓吃飯，甲
    ○○即對伊出手毆打並用腳踢，伊要跑出去又被甲○○叫小孩將伊拉回來，伊才
    拿沙發抵擋，然並未拿沙發椅丟擲，本件伊係被毆打，均未毆打甲○○云云，並
    提出甲○○之秀傳醫院藥單及電話錄音譯文等件為證；然查：被告如何於右揭時
    地因與告訴人甲○○齟齬後毆打甲○○受傷等情，迭據告訴人甲○○於警訊、偵
    查及本院審理中指訴明確，核與其二人所生之子即證人劉佳朋、劉佳軒於警訊、
    偵查中供證情節相符，並有財團法人彰化基督教醫院診斷證明書乙紙在卷可憑，
    此部分事證亦屬明確，被告所辯告訴人有長期憂鬱症云云，核與上揭事實認定無
    涉，而其所提之二人電話錄音內容，縱認屬實，亦僅屬其二人於案發後雙方爭執
    之對話，亦非可執為與上揭事實不同認定之論據，被告所辯，洵非可採。其傷害
    及違反家庭暴力防治法犯行均堪認定，原審判決據以論罪科刑，分別判處拘役三
    十日，及定應執行刑為拘役五十日並諭知易科罰金之折算標準，均無不當，上訴
    人即被告空言否認傷害犯行指摘原判決不當，聲請撤銷原判決云云，為無理由，
    應駁回其之上訴。又以被告前未曾受有期徒刑以上刑之宣告，此有臺灣彰化地方
    法院檢察署刑案資料查註紀錄表一紙在卷可稽，本件犯後其現與告訴人仍同居共
    住，告訴人到庭復陳明願原宥被告等語在卷（見本院九十二年四月九日訊問筆錄
    ），被告經此教訓，應知警惕而無再犯之虞，所宣告之刑，認以暫不執行為適當
    ，併予宣告緩刑二年，用勵自新；並因被告本件係違反家庭暴力防治法之罪而經
    判處緩刑，應依同法第三十條第一項規定併予付保護管束，以期改善。
據上論斷，應依刑事訴訟法第四百五十五條之一第一項、第三項、第三百六十八條、
第三百七十三條，家庭暴力防治法第三十條第一項，刑法第七十四條第一款，判決如
主文。
本案經檢察官吳怡盈到庭執行職務。
中    華    民    國    九十二      年    五        月      七          日
                              臺灣彰化地方法院刑事第二庭
                                        審判長法官  林  欽  章
                                        法      官  王  義  閔
                                        法      官  郭  麗  萍
右正本證明與原本無異。
不得上訴。
                                        法院書記官  梁  高  賓
中    華    民    國    九十二      年    五        月      七          日


司法院資訊處製作；財團法人民間司法改革基金會備份。
